SILVANA MÁRCIA BATISTA DE LACERDA

João Pessoa, Paraíba, (83) 999091471/ (83) 3438-1002, Silvanamarcia29@gmail.com, https://br.linkedin.com/in/silvanalacerda

Área Administrativa / Recursos Humanos

Resumo das qualificações

Profissional com cerca de 10 anos de experiência em atividades administrativas e de atendimento ao público sendo reconhecida pela sua habilidade no trato com clientes Conhecimento do pacote office e facilidade de aprendizado

Experiência em divulgação de produtos com desempenho que superou expectativas e premiação por resultados obtidos

Iniciativa para propor soluções diferenciadas, foco na realização de atividades, habilidade de comunicação e facilidade de atuação em equipe

Disponibilidade para viagens a trabalho e para mudanças

FORMAÇÃO ACADÊMICA

- Administração de empresa Universidade Federal da Paraíba I 2016
- Mestrado Administração de Empresa Universidade Federal da Paraíba I 2018

EXPERIÊNCIA PROFISSIONAL

Hipercard (Provider), Paraíba

01/2009 a 07/2009

Promotora de vendas

Divulgação e apresentação dos benefícios do cartão para potenciais clientes

Clínica Integrada, Paraíba

08/2002 a 01/2008

- Secretária
- Organização e gestão da agenda de consultas para otimizar o atendimento e qualidade dos serviços
- Atendimento ao público e apoio à médica quando necessário
- Atividades administrativas realizadas junto aos convênios médicos credenciados e recebimento de pagamentos em favor da clínica
- Propôs e foi reconhecida pelo atendimento diferenciado prestado para as crianças em atendimento

OUTRAS EXPERIÊNCIAS

- Docente da UFPB Estagiária docente 06/2017 a 12/2017
- Coordenação de Psicologia da UFPB Estagiária administrativa 02/2015 a 12/2015
- Lotérica A Quina Caixa 04/2010 a 06/2010
- Via Leste Concessionária Vendedora no departamento de consórcio 08/2009 a 09/2009

CURSOS REALIZADOS

- Formatação de Textos em Word SICCTEP 2021
- Introdução a Administração de Finanças SICCTEP 2021
- Introdução Inovação e Criatividade SICCTEP 2021
- Auxiliar de Assistente Administrativo SICCTEP 2021
- Fluxo de Caixa-MEI SEBRAE- 2020
- Competências Profissionais, Emocionais e Tecnológicas para Tempos de Mudança -PUCRS - 2020
- Programa de Formação Empreendedora Online "Elas se empoderam empreendendo" Comitê de Empreendedorismo 2020
- Inteligência Emocional Conquer 2020
- Empreendedorismo SECITEC e a Cisco Networing Academy 2019
- Introdução a Gestão e Gerenciamento de Projetos SECITEC e a Cisco Networing Academy 2019

ATIVIDADE VOLUNTÁRIA	
 Diretora do Núcleo de Jovens da IEC- João Pessoa 	2013 a 2015
 Professora do Núcleo Infanto-Juvenil da IEC- João Pessoa 	2012 a 2016
 Professora do departamento infantil da IEC- Condado 	2008 a 2011
 Tesoureira da mocidade da IEC- Condado 	2008 a 2011
 Tutora do Projeto Salvaguarda da USP (trabalho remoto) 	2022